臺灣澎湖地方法院刑事附帶民事判決
上　訴　人　洪維鴻
即被上訴人
被　上訴人　張光榮
即　上訴人
上列當事人間請求損害賠償事件，兩造對於中華民國99年11月4
日本院馬公簡易庭99年度馬交簡附民字第13號第一審刑事附帶民
事判決均提起上訴，本院於民國100年1月6日辯論終結，判決如
下：
    主    文
兩造上訴均駁回。
    事實及理由
一、上訴人即被上訴人洪維鴻於原審起訴主張：被告於民國98年
    10月29日晚間，將所駕車牌號碼U3-0090號故障自小貨車，
    違規停放在澎湖縣204縣道3.35公里東向西外車道上，致原
    告於當日19時20分許騎乘機車經過時，未及注意而撞上受傷
    ，因而支出醫療費用新臺幣（下同）17萬元、看護費64,000
    元、交通費24,960元、日後需支付之醫療及交通費10萬元、
    工作損失1千萬元，爰依侵權行為法律關係，連同非財產上
    損害賠償，向張光榮求償，並聲明：張光榮應給付洪維鴻
    10,855,782元，及自起訴狀繕本送達翌日起至清償日止，按
    週年利率5%計算之利息；並願供擔保請准宣告假執行。
二、上訴人即被上訴人張光榮則以：本件車禍發生，係因洪維鴻
    酒醉駕車所致，張光榮並無過失；洪維鴻請求日後支出醫療
    費部分，應以醫院出具之證明為準；洪維鴻並未因此車禍無
    法繼續擔任警察職務，其工作上損失之請求，並無理由；洪
    維鴻所請求之非財產上損害賠償金額過高等語，資為抗辯。

三、原審經審理結果，准洪維鴻請求67,740元，及自起訴狀繕本
    送達翌日（即99年8月18日）起至清償日止，按週年利率5
    ％計算之利息，而駁回其餘之請求。張光榮以其對車禍之發
    生並無過失，原審認定洪維鴻車禍過失責任只佔25％過於低
    估等語提起上訴，並為上訴聲明：（一）原判決不利上訴人
    張光榮部分廢棄。（二）上開廢棄部分，請求駁回被上訴人
    洪維鴻於第一審之訴及假執行之聲請。答辯聲明：對造上訴
    駁回。洪維鴻則以：原審認其車禍傷勢與無法擔任警察工作
    並無關連，認其不得請求工作上損失，有所違誤；原審認定
    之精神慰撫金金額過低，且認定洪維鴻車禍過失責任佔75％
    過於高估等語提起上訴，並為上訴聲明：（一）原判決關於
    駁回洪維鴻之請求部分廢棄。（二）上開廢棄部份，張光榮
    應再給付洪維鴻7,594,220元，及自起訴狀繕本送達翌日起
    至清償日止按週年利率5%計算之利息。答辯聲明：對造上訴
    駁回。
四、按附帶民事訴訟之判決，應以刑事訴訟判決所認定之事實為
    據，刑事訴訟法第500 條前段定有明文。本件上訴人即被上
    訴人張光榮於民國98年10月29日19時20分許，駕駛車牌號碼
    U3-0090號自用小貨車，沿澎湖縣204號道路東向西行駛，途
    經該路段3.35公里處時，本應注意在妨礙其他車輛通行處所
    不得停車，而依當時情形，現場為速限70公里之澎湖縣內主
    要幹道，車流不斷，為避免妨害其他車輛通行，應屬不得停
    車，但張光榮卻疏未注意停車規範，因所駕車輛之離合器故
    障，即貿然將車輛停放在占用車道之柏油路面邊緣，適洪維
    鴻酒後同向騎乘車牌號碼NM2-112號普通重型機車前來，在
    注意力及控制力降低下，未注意車前狀況，以致擦撞張光榮
    停放之車輛，洪維鴻人車倒地，受有右肩開放性氣血胸併大
    血管損傷及低血容休克、頭部外傷、右腕開放性骨折、腹部
    外傷之事實，業據本院99年度交簡上字第11號刑事判決認定
    在案。因而，本件附帶民事訴訟之判決，應以上述刑事判決
    認定之事實為據。
五、按因故意或過失，不法侵害他人之權利者，負損害賠償責任
    ；不法侵害他人之身體或健康者，對於被害人因此喪失或減
    少勞動能力時，應負損害賠償責任；又不法侵害他人之身體
    、健康、名譽、自由、信用、隱私、貞操或不法侵害其他人
    格法益而情節重者，被害人雖非財產上之損害，亦得請求賠
    償相當之金額，民法第184條第1項前段、第193條第1項及第
    195條第1項前段分別定有明文。準此，洪維鴻因張光榮違規
    停車行為致傷，而訴請張光榮賠償，於法有據，玆就洪維鴻
    所受損害之範圍，審酌如下：
（一）醫療費、看護費、交通費：洪維鴻主張車禍受傷支出醫療
      費17萬元、看護費64,000元、交通費24,960元等事實，為
      張光榮所不爭執，並有長庚醫療財團法人高雄長庚紀念醫
      院99年9月27日函附於原審卷可稽，堪信為實。
（二）日後手術費用部分：洪維鴻主張日後仍需進行手術之事實
      ，業據高雄長庚紀念醫院前揭函覆：「…右肩、肘、腕及
      手部遺存顯著運動障礙，就醫學而言，評估病患未來一至
      二年期間仍可能須進行手術治療，且其最佳癒後狀態可能
      僅為原有功能之一半…」等語，故洪維鴻主張此部分醫療
      、交通等相關支出費用將達10萬元一節，衡諸洪維鴻受傷
      情形及往返交通狀況，應屬可採。
（三）工作上損失部分：洪維鴻主張其此次受傷後，無法繼續擔
      任警察工作，終身收入損失1千萬元云云。然洪維鴻於98
      年10月29日受傷後，於98年12月11日出院，直至99年9月2
      日因另有生涯規劃而自願退休生效；又若洪維鴻若未辦理
      自願退休，警察局仍將審酌其健康狀況，調整適當職務工
      作等情，有原審卷所附之高雄長庚紀念醫院前揭函文、澎
      湖縣政府警察局99年9月3日函、99年9月9日，及澎湖縣警
      察局99年12月6日函（本院卷31頁）可稽，堪認洪維鴻受
      傷出院後，仍可持續從事警察工作，且警察局仍可視其健
      康狀況調整職務，顯見洪維鴻指稱其因傷無法工作，受有
      損失1千萬元一節，並無可採。
（四）非財產上損害部分：洪維鴻受傷後，歷經8項手術，住院
      期間近2個月，日後右手功能僅存一半，傷害情形十分嚴
      重，且因而自願辦理退休，不再從事警察工作，故以70萬
      元評價，應屬妥當。
（五）綜上所述，洪維鴻所受之損害，合計為1,058,960元。
六、再按損害之發生或擴大，被害人與有過失者，法院得減輕賠
    償金額，民法第217條第1項定有明文。查本件事故之發生，
    張光榮之過失為違規停車，洪維鴻之過失則為酒後騎車且未
    注意車前狀況，業於刑事判決認定在案。兩造雖各認對造應
    負責之過失比例較原審認定為高，然本院斟酌兩造陳述之案
    發經過，及全卷相關資料，認原審認定之過失比例應屬妥當
    。故張光榮賠償金額得據此減輕75%。因此，張光榮賠償範
    圍為264,740元。
七、末按強制汽車責任保險人依強制汽車責任保險法規定給付之
    保險金，視為加害人或被保險人損害賠償金額之一部分，加
    害人或被保險人受賠償請求時，得扣除之，強制汽車責任保
    險法第30條定有明文。查洪維鴻自陳已領得197,000元，且
    為兩造所不爭執，自應扣除。
八、從而，洪維鴻依據侵權行為法律關係，得向張光榮請求損害
    賠償之金額，在67,740元範圍內，及自起訴狀繕本送達翌日
    （即99年8月18日）起至清償日止，按週年利率5%計算之利
    息，逾此範圍之請求，則無理由。原審判准張光榮應給付洪
    維鴻67,740元，及法定遲延利息，另就勝訴部分，依職權宣
    告假執行，核無違誤，兩造上訴各指原判決不當，核無理由
    ，均應予駁回上訴。
九、據上論結，兩造上訴均為無理由，依刑事訴訟法第491條第9
    款，民事訴訟法第449條第1項，判決如主文。
中    華    民    國    100    年    1    月    20    日
                  刑事庭  審判長法  官  管安露
                                法  官  陳順輝
                                法  官  李宛玲
以上正本證明與原本無異。
本判決不得上訴。
中    華    民    國    100    年    1    月    20    日
                                書記官  劉竹苞